# 请问陈版及大家：固定资产抹账

提问人：Alexsun0914 时间：2019-11-22 06:30:19
17 年在建工程有一笔 70 万的外购设备，当年审计调整转固了， 19 年 10月客户才转固入账，但是金额只有 50 万，他们 19 年 7 月和对方签订了一笔抹账协议，协议少付 20 万。那么请问，这 20 万可以放在本年固定资产原值减少-其他减少（非处置）项目吗？

回答人：chenyiwei
少付 20 万的原因是什么？要合理判断是因为质量缺陷导致的折扣，还是债务重组，或者其他原因？会计处理都是不一样的，不能简单冲减固定资产价值。